【裁判字號】    89,交易,582
【裁判日期】    900706
【裁判案由】    過失傷害
【裁判全文】
臺灣臺中地方法院刑事判決                        八十九年度交易字第五八二號
    公  訴  人  臺灣台中地方法院檢察署檢察官
    被      告  乙○○
右列被告因過失傷害案件，經檢察官提起公訴（八十九年度偵字第一０九九四號），
本院判決如左：
    主  文
乙○○無罪。
    理  由
一、公訴意旨略以：被告乙○○於民國八十九年一月二十八日晚上十時十分許，駕駛
    車牌號碼ＭＧ─八五０三號箱型車，沿台中市○○路與大墩十一街口（設有行車
    管制號誌之交叉路口），應注意開車前不可喝酒及闖紅燈，且依當時情形，又無
    不能注意之情形，竟疏未注意，適告訴人甲○○當時駕駛車牌號碼Ｈ五─四五五
    九號休旅車，亦行經該交叉路口，遭被告從左撞擊休旅車車頭，致告訴人受有右
    膝紅腫、頭部挫傷之傷害。因認被告涉犯刑法第二百八十四條第一項前段之過失
    傷害罪嫌 (起訴書明顯誤載為刑法第二百八十四條第二項前段)等語。
二、按犯罪事實應依證據認定之，無證據不得推定其犯罪事實；又不能證明被告犯罪
    者，應諭知無罪之判決，刑事訴訟法第一百五十四條、第三百零一條第一項前段
    分別定有明文。次按事實之認定，應憑證據，如未能發現相當證據，或證據不足
    以證明，自不能以推測或擬制之方法以為裁判基礎；告訴人之告訴，係以使被告
    受刑事訴追為目的，是其陳述是否與事實相符，仍應調查其他證據以資審認，始
    得為被告不利之認定，最高法院著有三十年上字第八一六號及五十二年台上字第
    一三００號判例可資參照。
三、公訴人認被告涉有過失傷害罪嫌，無非以被告及告訴人分別供陳在右揭時地發生
    車禍並致告訴人受傷；綜觀被告及告訴人於肇事後之供述及被告酒後駕車之事實
    ，本件車禍之發生，應係被告酒醉駕車並闖越紅燈之過失行為所致為其主要論據
    。本院查：
(一)、訊據被告固供承於右揭時地駕車與告訴人發生車禍之事實，核與告訴人指述情
      節除車禍發生原因外大致相符，並有照片三幀、警繪肇事現場草圖、台中市○
      ○○道路交通事故調查報告表各一份在卷可資佐證。惟被告是否構成過失傷害
      罪，本院所應審酌之前提，厥為告訴人是否確曾於該次車禍事故受有傷害，乃
      屬當然。
(二)、告訴人固提出記載伊受有右膝紅色傷口四Ｘ五公分、頭皮紅色傷口二Ｘ三公分
      之行政院衛生署台中醫院 (下稱台中醫院)診斷證明書影本一份為證，惟此僅
      足以證明告訴人曾受傷就診，至於上開傷害是否確為該次車禍所致，尚待驗證
      。證人即出具上開診斷證明書之台中醫院外科主任丙○○○○於本院九十年五
      月十八日審理時證稱：「 (問：上開傷勢是何種原因造成？)不一定，摔倒也
      有可能，撞擊也有可能，只要有力量的都有可能」等語，是依證人蔡新中之證
      詞，告訴人所受之傷害，亦未必一定係該次車禍造成。再者，本件車禍之發生
      時間係八十九年一月二十八日晚間十時十分許，惟據上開診斷證明書所載，告
      訴人係遲至八十九年一月三十一日始至醫院就診，二者時間點相隔已逾三日，
      則告訴人所受之傷害是否為車禍所造成？及上開診斷證明書是否可作為被告過
      失傷害之證明，均有疑問。
(三)、告訴人雖於偵審中均指稱：確有於該次車禍受有如診斷證明書所載之傷害云云
      。惟依卷附警繪肇事現場草圖之傷亡情形欄、道路交通事故調查報告表之受傷
      人數欄、受傷程度欄均記載，當時受傷之人僅被告一人，告訴人並未受傷；另
      證人即車禍後到場處理之警員丁○○於本院九十年三月二十一日審理時證稱：
      「(問：本件車禍到現場處理時，被告和告訴人有無在場？)當時乙○○已經受
      傷送到醫院去，甲○○有留在現場」；「問：當時告訴人有無表示他身上有受
      傷？)我有問他有無受傷，他向我表示沒有受傷，所以我們現場圖還有調查報
      告表沒有記載他受傷，我們依照程序，都會問當事人有無受傷」；「 (問：為
      何告訴人說你沒有問他有無受傷？)我印象中我有問他有無受傷，不會說沒有
      問他就在上面記載他沒有受傷」，是依上開警繪肇事現場草圖、道路交通事故
      調查報告表所載及證人丁○○之證述，如告訴人於車禍當時確有受傷，何以在
      承辦警員向其詢問時告以並未受傷？其次，告訴人於其另案被訴過失傷害之本
      院八十九年度交易字第四八一號案件九十年一月十六日審理時陳稱：「 (問：
      你當時受傷情形為何？)我當時是臉部紅腫，僅臉部受傷，頭部並沒有嚴重外
      傷」云云，此有本院依職權調取之上開卷宗可按，則告訴人於另案指述受傷之
      部位僅在臉部，卻於本案陳述並提出診斷證明書記載受傷部位在右膝、頭皮，
      前後明顯不符，告訴人之指述自有矛盾，殊難憑採。
(四)、綜上所述，公訴人所舉證據僅能證明被告及告訴人有發生車禍，但尚不足以證
      告訴人在車禍中確有受傷，此外，本院復查無其他積極證據足資證明告訴人有
      於該次車禍中受傷，揆諸首揭說明，被告犯罪不能證明，應為無罪之諭知。
四、被告在前開車禍前曾飲酒，且肇事後酒測之結果為每公升０．五九毫克，似已呈
    酒醉狀態而不能安全駕駛動力交通工具之程度，另涉犯刑法第一百八十五條之三
    服用酒類致無法安全駕駛動力交通工具罪嫌，惟該部分未據起訴，此部分應由檢
    察官另行偵辦，附此敘明。
據上論斷，應依刑事訴訟法第三百零一條第一項，判決如主文。
中      華      民      國      九十      年      七      月    六      日
                                      臺灣臺中地方法院交通法庭
                                          法  官  劉長宜
右正本證明與原本無異。
如不服本判決，應於判決送達後十日內向本院提出上訴狀，上訴於臺灣高等法院臺中
分院( 須附繕本 )。
                                          書記官
中      華      民      國      九十      年      七      月     十     日


司法院資訊處製作；財團法人民間司法改革基金會備份。
